Alexander Gomez

DESARROLLADOR DE SOFTWARE

https://www.linkedin.com/in/marcello-alexander-gomez-gomez-130587268 | mpalexanderg@outlook.com

Acerca de mi

Soy desarrollador de software con una sólida formación en Ingeniería de Sistemas e Informática. Apasionado por la tecnología, me especializo en el desarrollo de soluciones innovadoras y tengo un fuerte interés en la inteligencia artificial. Me gusta aprender constantemente, asumir nuevos retos y compartir conocimientos con quienes lo necesiten. Me considero proactivo, responsable, comprometido y con habilidades para el trabajo en equipo. Disfruto programar en mi tiempo libre, practicar deportes y realizar actividades extremas que me mantengan activo e inspirado.

Experiencias Profesionales

Alfredo Pimentel Sevilla S.A.C | Analista TI

2024 - Actual

- Analicé requerimientos e implementé arquitectura de las apps web con MVC.
- Diseñé UML y desarrollé la base de datos para las nuevas apps de la empresa.
- Creación y optimización de tablas y procedimientos almacenados con tablas temporales, cursores, vistas con SQL Server.
- Desarrollé de servicios API web con C# (.NET).
- Elaboré frontend & UI con Bootstrap y Javascript.
- Diseñé y desarrollé de informes con Report Builder.
- Analicé aplicaciones internas de la empresa para soporte a colaboradores.

Simplifica | Analista Programador

2023 - 2024

- Cleaned and preprocessed data
- Creación y optimización de procedimientos con tablas temporales, cursores, views con SQL Server.
- Desarrollé de servicios API web.
- Desarrollo frontend con HTML, CSS y Javascript con Jquery.
- Diseño y desarrollo de informes con Crystal Report.

Myper Software | Analista Programador .NET

2021 - 2023

- Cleaned and preprocessed data
- Analicé negocio e implementación de arquitecturas con MVC, .NET y Entity Framework.
- Desarrollé e optimicé procedimientos almacenados con tablas temporales, cursores, views con SQL Server.
- Elaboré servicios REST, web API.
- Desarrollé reportes con Rotativa para ASP.NET CORE.
- Implemente envio de correos con librería MailKit
- Desarrollé frontend con Razor, Boostrap, HTML, CSS, JavaScript.
- Elaboré capacitación a nuevos integrantes del equipo de desarrollo.
- Realicé soporte a clientes corporativos.

- Participé en la implementé del servicio Ratifika a clientes corporativos.
- Realicé mantenimiento de la plataforma Ratifika.
- Efectué soporte a integraciones (TXT BD JSON) de los clientes.
- Elaboré soportes a los clientes corporativos.
- Analicé información en base de datos relacionales.

Educación

Universidad de Ciencias y Humanidades

2018 - Actual

Ingenieria de Sistemas e Informatica (IX Ciclo)

Conocimientos

Tecnologías

- Base de Datos: SQL (SQL Server y MySQL)
- Lenguajes de Programación: C# (.NET) y Javascript
- Frontend & UI: Html, CSS, Tailwind CSS, Bootstrap y Jquery
- Herramientas: Git/Github, Slack, Jira (Trello)
- Metodologías: Scrum

Habilidades Blandas

- Comunicación
- Colaboración
- Resolución de problemas
- Trabajo en equipo
- Pensamiento analítico

Certificados

- Scrum Study: Scrum Fundamentals Certified
- Certiprof: Awareness Cibersecurity
- Udemy: Git & Github